【裁判字號】    95,訴,52
【裁判日期】    950126
【裁判案由】    毒品危害防制條例
【裁判全文】
臺灣臺中地方法院刑事判決                95年度訴字第52號
公  訴  人  台灣台中地方法院檢察署檢察官
被      告  乙○○
上列被告因違反毒品危害防制條例案件，經檢察官提起公訴（94
年度毒偵字第6538號），經被告於準備程序進行中對被訴事實為
有罪之陳述，本院合議庭裁定由受命法官獨任進行簡式審判程序
，判決如下：
    主    文
乙○○施用第一級毒品，累犯，處有期徒刑拾月；又連續施用第
二級毒品，累犯，處有期徒刑柒月，扣案之甲基安非他命（毛重
參點壹公克）（不含包裝袋之部分）沒收銷燬之，扣案之用以裝
上開甲基安非他命之包裝袋壹個沒收。應執行有期徒刑壹年肆月
。第二級毒品甲基安非他命壹包（毛重參點壹公克）（不含包裝
袋之部分）沒收銷燬之，扣案之用以裝上開甲基安非他命之包裝
袋壹個沒收。
    犯罪事實
一、乙○○曾於民國（下同）九十二年間因竊盜案件，經本院判
    處有期徒刑五月確定，於九十二年二月二十五日以易科罰金
    執行完畢；復曾於八十七年間及九十年間因施用毒品案件，
    經依本院裁定送觀察、勒戒後，均認無繼續施用毒品之傾向
    ，業由臺灣臺中地方法院檢察署檢察官分別以八十七年度偵
    字第二六六六一號、九十年度毒偵字第二ＯＯＯ號為不起訴
    處分確定，分別於八十八年一月二十六日、九十年十月十九
    日因執行完畢釋放，且於九十二年間經送強制戒治，於九十
    三年一月九日因法律修正釋放，且經本院於九十二年十一月
    十七日判處有期徒刑十月確定，於九十三年十一月八日縮刑
    期滿執行完畢，竟仍不知悔改，再於九十四年八月六日下午
    三時許，在台中縣沙鹿鎮○○路之土地公廟旁，以將海洛因
    放置於注射針筒內注射之方式，施用第一級毒品海洛因一次
    ，再基於概括犯意，自九十四年三月間起至九十四年八月六
    日止，在上開地點，以將甲基安非他命（公訴人誤載為安非
    他命）放置於錫箔紙燒烤之方式，連續施用第二級毒品甲基
    安非他命（公訴人誤載為安非他命）多次，嗣於九十四年八
    月八日上午九時四十分許，在台中縣沙鹿鎮○○里○○路一
    八六巷一號旁為警查獲，並扣得其所有用以供施用第二級毒
    品之甲基安非他命（含袋重三．一公克，公訴人誤載為安非
    他命）一包（含包裝袋）。
二、案經台中縣警察局清水分局報請臺灣臺中地方法院檢察署檢
    察官偵查起訴，被告於準備程序就被訴事實為有罪之陳述，
    本院裁定以簡式審判程序審理。
    理    由
一、上開事實，業據被告乙○○坦承不諱，又被告為警查獲後，
    經採集其尿液送驗結果係呈嗎啡及甲基安非他命陽性反應，
    有詮昕科技股份有限公司濫用藥物尿液檢驗報告一份在卷可
    稽，復有扣案之甲基安非他命一包（含袋重三點一公克），
    足認被告自白與事實相符，應堪採信。又被告曾因施用毒品
    案件，經本院依臺灣臺中地方法院檢察署檢察官之聲請，裁
    定觀察勒戒，於九十年十月十九日因執行完畢釋放等情，此
    有臺灣臺中地方法院檢察署刑案資料查註紀錄表、全國施用
    毒品案件紀錄表及臺灣高等法院被告前案紀錄表在卷可稽，
    被告於前開觀察勒戒執行完畢後五年內，再犯本案施用毒品
    之犯行，自應依法論科。
二、核被告所為，係犯毒品危害防制條例第十條第一項之施用第
    第一級毒品罪及同條例第十條第二項之施用第二級毒品罪。
    其於施用第一、二級毒品前後分別持有第一、二級毒品之低
    度行為，均為施用毒品之高度行為所吸收，不另論罪。被告
    先後多次施用第二級毒品甲基安非他命犯行，時間緊接，犯
    罪構成要件相同，顯係基於概括犯意為之，應依連續犯之規
    定論以一罪，並加重其刑。被告乙○○曾於九十二年間因竊
    盜案件，經本院判處有期徒刑五月確定，於九十二年二月二
    十五日執行完畢，且曾因施用毒品，經本院於九十二年十一
    月十七日判處有期徒刑十月確定，於九十三年十一月八日縮
    刑期滿執行完畢，此有臺灣臺中地方法院檢察署刑案資料查
    註紀錄表，臺灣高等法院被告前案紀錄表在卷可參，其於有
    期徒刑執行完畢後，五年以內再犯本件有期徒刑以上之二罪
    ，為累犯，均應依刑法第四十七條之規定加重其刑，被告施
    用第二級毒品犯行部分應遞加之。被告所犯前開二罪間，犯
    意各別，罪名不同，應予分論併罰。爰審酌被告經觀察勒戒
    、強制戒治後，猶施用毒品不輟，及施用毒品除戕害自身健
    康外，併對社會秩序產生不良影響，與所施用次數及施用之
    時間，暨犯罪後坦承犯行等一切情狀，分別量處如主文所示
    之刑，並合併定其應執行之刑。扣案第二級毒品甲基安非他
    命一包（含袋重三點一公克），屬本案查獲之毒品，爰不論
    是否為被告所有，均應依毒品危害防制條例第十八條第一項
    前段之規定，宣告沒收銷燬之；扣案之用以包裝上開甲基安
    非他命之袋子一只為被告所有供犯罪所用之物，業據被告自
    承在卷，依法併予宣告沒收。
據上論斷，應依刑事訴訟法第二百七十三條之一第一項、第二百
九十九條第一項前段，毒品危害防制條例第十條第一項、第二項
、第十八條第一項前段，刑法第十一條、第五十六條、第四十七
條、第五十一條第五款、第三十八條第一項第二款，判決如主文
。
本案經檢察官甲○○到庭執行職務。
中    華    民    國    95    年    1     月    26    日
                  刑事第四庭        法    官  陳 如 玲
上正本證明與原本無異。
如不服本判決，應於送達後十日內向本院提出上訴狀（須附繕
本），上訴於臺灣高等法院臺中分院。
                                    書 記 官  楊 賀 傑
中    華    民    國    95    年    1     月    26    日
附錄論罪科刑法條
毒品危害防制條例第10條
施用第一級毒品者，處六月以上五年以下有期徒刑。
施用第二級毒品者，處三年以下有期徒刑。


司法院資訊處製作；財團法人民間司法改革基金會備份。
